# 期后事项审计报告的披露

提问人：sjahASA 时间：2017-02-03 13:03:37
求助：现审计一家A企业 2016 年年报，其下属子公司B企业出售给第三方，交易价以 2016 年 4 月 30 日评估价作为基础， 2017 年 1 月底A公司收到了第三方的收购价款，那么 1 、 2016 年年报B仍应纳入A的合并范围？ 2 、若纳入，那么在出具B公司的单体报告时需要增加什么事项段去描述该期后交易事项，审计报告附注中呢？是否也要加入什么段落（披露的详细程度应如何，一笔带过还是需要详尽描述该交易的对价、时点等事项） 3 、A的合并报告是否也需按照 2 的要求披露

回答人：chenyiwei
1 、应当反向运用《〈企业会计准则第 20 号——企业合并〉应用指南》第二条规定的购买日／合并日判断的五项标准，判断是否已经丧失了对B企业的控制权，据此确定是否需在报告年度内按处置子公司进行会计处理。 2 、如果 2016 年末仍将B公司纳入合并报表范围，则应对照《企业会计准则第 30 号——财务报表列报（ 2014 年修订）》第四十二条规定的标准，判断B企业是否属于“持有待售非流动资产”或“终止经营”，并据此披露相应信息。在财务报表附注中，作为资产负债表日后非调整事项披露其在资产负债表日后到财务报表批准报出日期间的股权处置的最新进展情况。 3 、上述 2 就是A的合并报表中的披露要求。